【裁判字號】    98,抗,798
【裁判日期】    990129
【裁判案由】    聲明異議
【裁判全文】
臺灣高等法院民事裁定                   98年度抗字第798號
抗  告  人  甲○○
            乙○○
上列抗告人因與中華電信股份有限公司臺灣北區電信分公司間支
付命令事件，對於民國98年 4月15日臺灣桃園地方法院98年度事
聲字第83號裁定提起抗告，本院裁定如下：
    主      文
抗告駁回。
抗告訴訟費用由抗告人負擔。
    理      由
一按債務人對於支付命令之全部或一部，得於送達後20日之不變
  期間內，不附理由向發命令之法院提出異議，債務人於支付命
  令送達後，逾20日之不變期間，始提出異議者，法院應以裁定
  駁回之，民事訴訟法第516條第1項、第 518條定有明文。次按
  「所謂為訴訟行為者，係指在法院為之，當事人在家中或在他
  處所所為之準備行為，當然不能認為已為訴訟行為。抗告人之
  上訴書狀係 8月12日到達法院，即應以是日為上訴書狀提出於
  法院期日，其何時付託郵局代遞書狀，自可不問。」最高法院
  50年台抗字第311號判例意旨可資參照。
二本件相對人中華電信股份有限公司臺灣北區電信分公司聲請對
  抗告人發支付命令，原法院於民國98年 1月12日所發98年度司
  促字第 996號支付命令，已於同年月16日送達抗告人（參見該
  支付命令卷第21、22頁之送達證書），抗告人得提出異議之不
  變期間，自支付命令送達翌日起算20日為98年2月5日，加計抗
  告人甲○○在途之期間1日、抗告人乙○○在途之期間3日，分
  別於98年2月6日及9日屆滿，抗告人遲至98年2月12日始具狀提
  出異議（參見上開支付命令卷第27頁之存證信函），已逾20日
  之不變期間。抗告意旨雖謂：其於98年2月5日即以存證信函提
  出異議，信封註明「桃園地方法院收」，即使未寫明地址，亦
  可預期於98年2月6日送達原法院，然郵局竟遲誤至98年 2月11
  日（應係98年 2月12日之誤）始送達，實不可歸責於抗告人等
  語。惟抗告人對於支付命令提出異議之訴訟行為，既須在法院
  為之，其於98年2月5日在郵局所為付託代遞異議書狀之準備行
  為，當然不能認為已為訴訟行為。抗告人之異議書狀既於98年
   2月12日到達原法院，應認於該日始提出異議。抗告人提出異
  議既逾20日之不變期間，且其另聲請回復原狀，亦經原法院裁
  定駁回確定（參見原法院98年度事聲字第 168號裁定及臺灣高
  等法院98年度抗字第1968號裁定），原法院司法事務裁定駁回
  其異議，抗告人復提出異議，原裁定再予駁回，並無違誤，抗
  告意旨指摘原裁定不當，聲明廢棄，為無理由，應予駁回。
三據上論結，本件抗告為無理由。依民事訴訟法第495條之 1第1
  項、第449條第1項、第95條、第78條，裁定如主文。
中    華    民    國    99    年    1     月    29    日
                    民事第九庭
                        審判長法  官  黃熙嫣
                              法  官  鄭傑夫
                              法  官  林玲玉
正本係照原本作成。
不得再抗告。
中    華    民    國    99    年    2     月    1     日
                              書記官  倪淑芳

司法院資訊處製作；財團法人民間司法改革基金會備份。
